# 资源整合

提问人：jiuzhou010 时间：2022-11-29 10:54:40
陈版，如果政府现在追偿十几二十年前资源整合时矿井的费用，是否可以按收据计入营业外支出并税前扣除了呀

回答人：chenyiwei
如果当初未缴纳该费用即取得矿井使用权或采矿权，本身就不符合当时的政策规定，则应作为前期差错予以更正处理。
如果当时的政策文件对此规定不明确（当时未缴纳的做法未明显不符合当时的惯常做法），现在对当时的规定从严解释并据此追偿的，则可以作为营业外支出处理。